【裁判字號】    90,台上,1126
【裁判日期】    900301
【裁判案由】    偽造文書
【裁判全文】
最高法院刑事判決                                九十年度台上字第一一二六號
    上 訴 人  甲○○
右上訴人因偽造文書案件，不服台灣高等法院中華民國八十九年十一月二十八日第二
審判決（八十九年度上訴字第三二一三號，起訴案號：台灣桃園地方法院檢察署八十
八年度偵字第一二五號），提起上訴，本院判決如左：
    主  文
上訴駁回。
    理  由
按刑事訴訟法第三百七十七條規定，上訴於第三審法院，非以判決違背法令為理由，
不得為之。是提起第三審上訴，應以原判決違背法令為理由，係屬法定要件。如果上
訴理由狀並未依據卷內訴訟資料，具體指摘原判決不適用何種法則或如何適用不當，
或所指摘原判決違法情事，顯與法律規定得為第三審上訴理由之違法情形，不相適合
時，均應認其上訴為違背法律上之程式，予以駁回。本件原判決綜合調查證據之結果
，認上訴人甲○○幫助周耀宗連續一行為犯有刑法第二百十六條第二百二十條第二項
第二百十條行使偽造私文書，足以生損害於他人罪，及修正前電信法第五十六條第一
項意圖為自己不法之利益，以無線盜用他人電信設備通信罪二罪名（為累犯）之事實
，因而撤銷第一審關於上訴人部分之科刑判決，改判依想像競合犯關係，從一重論上
訴人以幫助連續行使偽造私文書罪，並依刑法第四十七條累犯之規定加重其刑，及同
法第三十條第二項從犯之處罰，得按正犯之刑減輕之規定減輕其刑，再依先加後減之
例，量處有期徒刑月，已詳認定犯罪事實之依據及憑以認定之理由，並對上訴人
否認犯罪之辯詞，如何不足採信，均已依據卷內資料予以指駁及說明，從形式上觀察
，原判決並無違背法令情形。上訴意旨謂：上訴人僅介紹周耀宗與「許先生」認識，
由其二人自行買賣盜拷之行動電話，上訴人並未參與該項買賣行為，也未告知周耀宗
該盜拷行動電話只能打出不能接收，且上訴人根本不知周耀宗買受之行動電話為盜拷
機，上訴人縱有介紹，亦係事後幫助等語，係就原判決已詳為論斷與說明之事項，再
為事實上之爭執，殊非適法之第三審上訴理由。又周耀宗係經上訴人介紹，向「許先
生」買受盜拷之行動電話，原判決理由一已詳述其調查審認之結果，難謂有調查未盡
或理由不備之違法。而上訴人或周耀宗始終不供明「許先生」之真實姓名，原審自無
從傳訊。此外，上訴人徒憑己意，對原審職權之適法行使及原判決理由已詳為論斷之
事項，任意爭辯，顯與法定上訴第三審之形式要件不符，其上訴違背法律上之程式，
應予駁回。
據上論結，應依刑事訴訟法第三百九十五條前段，判決如主文。
中      華      民      國     九十     年      三      月      一      日
                              最高法院刑事第六庭
                                  審判長法官  謝  家  鶴
                                        法官  洪  文  章
                                        法官  花  滿  堂
                                        法官  陳  世  淙
                                        法官  洪  佳  濱
      右正本證明與原本無異
                                              書  記  官
中      華      民      國     九十     年      三      月     十六     日


司法院資訊處製作；財團法人民間司法改革基金會備份。
